臺灣高等法院刑事判決
111年度上訴字第3404號
上  訴  人  
即  被  告  王建皓
選任辯護人  蔡慧貞律師(法律扶助律師)
            王永森律師(法律扶助律師)

上列上訴人因殺人未遂等案件，不服臺灣新竹地方法院110年度
訴字第478號，中華民國111年5月31日第一審判決（起訴案號：
臺灣新竹地方檢察署110年度偵字第563號、第2026號、第3540號
），提起上訴，本院判決如下：
    主  文
上訴駁回。               
    事實及理由
一、審理範圍：
㈠、按「上訴得對於判決之一部為之」、「對於判決之一部上訴
    者，其有關係之部分，視為亦已上訴。但有關係之部分為無
    罪、免訴或不受理者，不在此限」、「上訴得明示僅就判決
    之刑、沒收或保安處分一部為之」，民國110年6月16日修正
    公布，自同年月18日起施行之刑事訴訟法第348條第1項、第
    2項、第3項分別定有明文。
㈡、本案上訴人即被告王建皓僅就量刑部分提起上訴（本院卷第1
    06、140頁），故依刑事訴訟法第348條第3項規定及修法理
    由，本院審理範圍僅限於原判決所處之刑，不及於原判決所
    認定犯罪事實、所犯法條（罪名）與原判決所諭知沒收部分
    。
㈢、本案既屬有罪判決，依法有其應記載事項，且量刑係以原判
    決所認定之犯罪事實及論罪等為據，故就本案犯罪事實、所
    犯法條（罪名）及沒收部分之記載均引用第一審判決書所記
    載之事實、證據及理由（如附件）。
二、被告上訴意旨略以：被告就違反槍砲彈藥刀械管制條例部分
    始終坦承犯行，被告現有穩定工作，在消防工程行工作五年
    多，目前有弟弟及一歲小朋友需照顧，家中經濟靠被告承擔
    ，加上本案發生至今二年，被告無其他犯罪行事，可見被告
    沒有不可教化情形，請依刑法第59條減輕其刑，給予被告自
    新機會。又殺人未遂部分，被告並無直接故意，不是預謀犯
    罪僅是一時衝動及不小心做此事，且業與告訴人李育榮等人
    和解並全數給付完畢，原審雖已依刑法第59條減輕其刑，惟
    量刑仍屬略重，請衡酌刑法第57條規定，再減輕其刑。
三、經查：
㈠、按刑法第59條之酌量減輕其刑，必於犯罪之情狀，在客觀上
    足以引起一般同情，且於法律上已別無其他應減輕或得減輕
    其刑之事由，而認為即予宣告法定最低度刑期，猶嫌過重者
    ，始有其適用，而上開規定本為裁判之酌減，必須認其犯罪
    之情狀確有可以憫恕之理由始得援用，與法律上之減輕只須
    具備特定之要件，即可減輕本刑者情形，亦迥不相同。查持
    有槍枝嚴重危害社會治安，為政府嚴加查禁之行為，被告不
    得謂為不知，而被告持有本案槍彈數年，並於遇事時攜帶外
    出，甚至用以犯案，實難認被告犯本案持有非制式手槍之罪
    另有何特殊之原因與環境，而在客觀上足以引起一般同情，
    縱予宣告法定最低度刑仍有過重之情。是被告上訴請求依刑
    法第59條酌量減輕其刑，尚無從憑採。
㈡、次按量刑輕重，屬法院得依職權自由裁量之事項，苟其量刑
    已以行為人之責任為基礎，並斟酌刑法第57條各款所列情狀
    ，在法定刑度內，酌量科刑，無偏執一端，致明顯失出失入
    情形，自不得指為不當或違法（最高法院103年度台上字第2
    91號、第331號判決意旨參照）；在同一犯罪事實與情節，
    如別無其他加重或減輕之原因，下級審量定之刑，亦無過重
    或失輕之不當情形，則上級審法院對下級審法院之職權行使
    ，原則上應予尊重（最高法院85年度台上字第2446號判決意
    旨參照）。經查原審已斟酌被告素行非佳，且明知未經許可
    不得持有具殺傷力之槍彈，竟持有本案槍彈時間達數年之久
    ，又僅因細故，不思以理性方法解決，竟與原審同案被告王
    鈺霖等人，糾眾同在公共場所為上開強暴犯行，且基於不確
    定之殺人故意，持槍射擊告訴人李育榮、李昱煌等乘坐之車
    輛，所為顯然已屬危害社會治安重大之案件，所為顯應予以
    非難，幸告訴人李育榮、李昱煌等未因此有生命、身體之實
    質傷亡。另念及被告犯後終能全部坦認犯行，且與告訴人李
    育榮、李昱煌成立和解，並經告訴人李育榮、李昱煌表示願
    意給予從輕量刑之機會，堪認並非全然無悔意。兼衡被告自
    述國小畢業之智識程度、目前從事消防配管工作，月薪約新
    臺幣（下同）3、4萬元、已婚、育有1名8個月大子女、與母
    親、哥哥、妻子及小孩同住，經濟狀況不佳，被告及其哥哥
    之收入為家中經濟支柱，暨本案之行為動機、犯罪情節、態
    樣、手段、造成之危害等等刑法第57條各款所列情狀為被告
    量刑之基礎，而量處被告非法持有非制式手槍部分有期徒刑
    5年3月，併科罰金7萬元；殺人未遂部分有期徒刑2年8月，
    並定應執行刑有期徒刑6年6月，已屬從低度量刑，且被告上
    訴意旨所述情狀原審業已審酌，並無濫用量刑權限，亦無判
    決理由不備，或其他輕重相差懸殊等量刑有所失出或失入之
    違法或失當之處，難認有上訴所稱量刑失當或過重之情形。
㈢、綜上所述，被告上訴請求就其非法持有非制式手槍罪部分依
    刑法第59條酌量減輕其刑並非可採，而上訴意旨認原審量刑
    過重，指摘原判決不當，係對原判決就刑之量定已詳予說明
    審酌之事項，再為爭執，均無理由，應予駁回。
據上論斷，應依刑事訴訟法第373條、第368條，判決如主文。
本案經檢察官廖啟村提起公訴，檢察官卓俊忠到庭執行職務。
中　　華　　民　　國　　111 　年　　11　　月　　22　　日
     　　　　　　 刑事第十六庭  審判長法　官  劉嶽承
                                      法　官  古瑞君
                                      法　官  廖紋妤
以上正本證明與原本無異。
如不服本判決，應於收受送達後20日內向本院提出上訴書狀，其
未敘述上訴之理由者並得於提起上訴後20日內向本院補提理由書
（均須按他造當事人之人數附繕本）「切勿逕送上級法院」。
                                      書記官  江珮菱
中　　華　　民　　國　　111 　年　　11　　月　　22　　日

附錄：
槍砲彈藥刀械管制條例第7條
未經許可，製造、販賣或運輸制式或非制式火砲、肩射武器、機
關槍、衝鋒槍、卡柄槍、自動步槍、普通步槍、馬槍、手槍或各
類砲彈、炸彈、爆裂物者，處無期徒刑或七年以上有期徒刑，併
科新臺幣三千萬元以下罰金。
未經許可，轉讓、出租或出借前項所列槍砲、彈藥者，處無期徒
刑或五年以上有期徒刑，併科新臺幣一千萬元以下罰金。
意圖供自己或他人犯罪之用，而犯前二項之罪者，處死刑或無期
徒刑；處徒刑者，併科新臺幣五千萬元以下罰金。
未經許可，持有、寄藏或意圖販賣而陳列第一項所列槍砲、彈藥
者，處五年以上有期徒刑，併科新臺幣一千萬元以下罰金。
意圖供自己或他人犯罪之用，以強盜、搶奪、竊盜或其他非法方
法，持有依法執行公務之人所持有之第一項所列槍砲、彈藥者，
得加重其刑至二分之一。
第一項至第三項之未遂犯罰之。
刑法第271條
殺人者，處死刑、無期徒刑或十年以上有期徒刑。
前項之未遂犯罰之。
預備犯第一項之罪者，處二年以下有期徒刑。　　　
附件：
臺灣新竹地方法院刑事判決
110年度訴字第478號
公  訴  人　臺灣新竹地方檢察署檢察官
被　　　告　王建皓　
選任辯護人　蘇毓霖律師（法律扶助基金會扶助律師）　　　　
上列被告因殺人未遂等案件，經檢察官提起公訴（110年度偵字
第563號、第2026號、第3540號），本院判決如下：
    主  文
王建皓犯非法持有非制式手槍罪，處有期徒刑伍年參月，併科罰
金新臺幣柒萬元，罰金如易服勞役，以新臺幣壹仟元折算壹日，
扣案之非制式手槍壹支（含彈匣壹個、槍枝管制編號一一0三0一
九八七0號）、彈匣壹個均沒收。又犯殺人未遂罪，處有期徒刑
貳年捌月。有期徒刑部分，應執行有期徒刑陸年陸月。
    事  實
一、王建皓明知可發射子彈具有殺傷力之非制式手槍及具有殺傷
    力之子彈，分別係槍砲彈藥刀械管制條例第4條第1項第1款
    、第2款所列管之槍砲及彈藥，非經中央主管機關許可，不
    得持有，詎其仍基於非法持有具有殺傷力之非制式手槍及子
    彈之犯意，未經許可，於民國105年1月12日假釋出獄後某日
    ，在新北市三重區某處，收受真實姓名年籍不詳，綽號「阿
    肥」男子交付之具有殺傷力之仿手槍外型製造之槍枝，組裝
    已貫通之金屬槍管而成之非制式手槍1支（含彈匣2個，槍枝
    管制編號1103019870號）及口徑9×19mm制式子彈1顆、口徑9
    ㎜制式彈殼組合直徑約8.9mm金屬彈頭之非制式子彈1顆（均
    經試射）、口徑不詳之子彈1顆（已擊發）而持有之。嗣於1
    09年12月27日某時許，將上揭具有殺傷力之非制式手槍及子
    彈一併攜出，隨身藏放。
二、王鈺霖於109年12月27日3時許，在新竹縣湖口鄉榮光路某香
    腸攤附近飲酒時，適遇李育榮、柳英澤、李昱煌、少年羅○
    則（未成年人，真實姓名年籍詳卷）、李昱葦、游文勛、少
    年溫○辰（未成年人，真實姓名年籍詳卷）、賴志勇等人自
    桃園市大園區某處分乘李育榮所有之車號000-0000號自用小
    客車、李昱葦所有之000-0000號自用小客車前來遊玩，因李
    育榮行走時與王鈺霖肩膀碰撞，雙方互看一眼引起王鈺霖不
    滿，並向李育榮、柳英澤、李昱煌、少年羅○則、李昱葦、
    游文勛、少年溫○辰、賴志勇等人稱：你們是不是不開心等
    語，此時李育榮與游文勛仍分別進入某私娼寮消費，柳英澤
    、李昱煌、少年羅○則、李昱葦、少年溫○辰、賴志勇等6人
    則繼續行走，王鈺霖因心甚氣憤，於同日3時19分許，以MES
    SENGER通訊軟體聯絡盧威帆稱：「我這邊有事情，你直接過
    來」等語，盧威帆立即駕駛車號000-0000號自用小客車搭載
    王建皓至上開檳榔攤附近會合，王鈺霖再分別聯絡戴己博、
    徐源鈞前來，戴己博與陳冠榮、徐源鈞駕駛車號000-0000號
    自用小客車搭載魏宏羽亦分別抵達該會合地點，王鈺霖、王
    建皓、盧威帆、陳冠榮、戴己博、徐源鈞、魏宏羽繼續在該
    處喝酒，魏宏羽因酒醉先在上開車號000-0000號自用小客車
    上休息（所涉妨害自由等罪嫌部分，另為不起訴處分），王
    鈺霖旋將上開詳情告知王建皓、盧威帆、陳冠榮、戴己博、
    徐源鈞等5人，此時柳英澤、李昱煌、少年羅○則、李昱葦、
    少年溫○辰、賴志勇等6人見王鈺霖等人集結，顯欲對其有不
    法行為，柳英澤立即駕駛前開車號000-0000號自用小客車搭
    載李昱煌、少年羅○則，李昱葦則駕駛前開車號000-0000號
    自用小客車搭載賴志勇、少年溫○辰，柳英澤並聯絡李育榮
    立即離開私娼寮搭上其所駕駛前開自用小客車，眾人隨即欲
    駕車離去，王鈺霖、王建皓、盧威帆、陳冠榮、戴己博、徐
    源鈞等6人均明知該處為公共場所，於該處群聚3人以上發生
    衝突，顯會造成公眾或他人恐懼不安，仍不違本意，共同基
    於公共場所聚集三人以上施強暴脅迫、強制、毀損之犯意聯
    絡，於同日3時40分許，由王鈺霖獨自駕駛向彭康誠所借之
    車號000-0000號自用小客車、戴己博駕駛車號000-0000號自
    用小客車搭載陳冠榮、盧威帆及王建皓、徐源鈞駕駛前開車
    號000-0000號用自小客車搭載已睡著之魏宏羽，追趕柳英澤
    、李昱葦分別駕駛之前開自用小客車，並在新竹縣湖口鄉光
    復路與工業四路口，以將其所駕駛之前開自用小客車插入柳
    英澤、李昱葦所駕駛前開自用小客車前方、旁邊及後面逼迫
    柳英澤、李昱葦停車之強暴方式，妨害柳英澤、李昱葦駕車
    自由離去權利之行使，王鈺霖、盧威帆、陳冠榮、戴己博旋
    分持自備鐵棒或徒手敲擊李育榮所有前開車號000-0000號自
    用小客車及李昱葦所有之前開車號000-0000號自用小客車，
    均致令不堪使用，分別足以生損害於李育榮、李昱葦(李育
    榮部分已撤回告訴，另為不起訴處分）。王建皓見狀亦取出
    前揭非制式手槍及子彈，王建皓認識所持用非制式手槍殺傷
    力強大，朝人體及車輛射擊，有致不特定人士死亡之危險，
    仍不違背其本意，另基於不確定殺人之犯意，朝李育榮所駕
    駛前開車號000-0000號自用小客車擋風玻璃開槍射擊1發，
    子彈貫穿擋風玻璃及車內中央置物櫃，彈頭卡在下方腳踏墊
    板層，倖未射中該車內之李育榮、柳英澤、李昱煌、少年羅
    ○則等人而未發生死亡之結果而不遂。柳英澤、李昱葦驚慌
    之餘，仍乘隙分別駕駛前開車號000-0000號、000-0000號自
    用小客車離開現場。嗣柳英澤、李昱葦旋分別駕駛前開自小
    客車前往新竹縣政府警察局新湖分局湖鏡派出所報案（王鈺
    霖、盧威帆、戴己博、陳冠榮、徐源鈞部分，均業經本院另
    為有罪判決）。
    理  由
壹、程序部分：
一、按被告以外之人於審判外之陳述雖不符刑事訴訟法第159條
    之1至之4等四條之規定，然經當事人於審判程序同意作為證
    據，法院審酌該言詞陳述或書面陳述作成時之情況，認為適
    當者，亦得為證據；當事人、代理人或辯護人於法院調查證
    據時，知有刑事訴訟法第159條第1項不得為證據之情形，而
    未於言詞辯論終結前聲明異議者，視為有前項之同意，同法
    第159條之5定有明文。立法意旨在於傳聞證據未經當事人之
    反對詰問予以核實，原則上先予排除。惟若當事人已放棄反
    對詰問權，於審判程序中表明同意該等傳聞證據可作為證據
    ；或於言詞辯論終結前未聲明異議，基於尊重當事人對傳聞
    證據之處分權，及證據資料愈豐富，愈有助於真實發見之理
    念，且強化言詞辯論主義，使訴訟程序得以順暢進行，上開
    傳聞證據亦均具有證據能力。查本件以下所引用之被告以外
    之人於審判外之供述證據，因檢察官、被告王建皓及其辯護
    人於本院審判程序時對證據能力均表示不爭執（見本院卷第
    429頁），且迄至言詞辯論終結前均未聲明異議，而本院審
    酌上開供述證據資料製作時之情況，無不當取供及證明力明
    顯過低之瑕疵，認以之作為證據應屬適當，揆諸前開規定，
    本院亦認為均應有證據能力。
二、另本判決以下援引之其餘非供述證據部分，檢察官、被告及
    其辯護人於本院準備及審判程序時對其證據能力均表示沒意
    見，且與本案均有關聯性，復無證據證明係實施刑事訴訟程
    序之公務員以不法方式所取得，亦無刑事訴訟法第159條之4
    顯有不可信之情況與不得作為證據之情形，且經本院於審理
    期日依法進行證據之調查、辯論，依刑事訴訟法第158條之4
    之反面解釋，應有證據能力。
貳、實體部分： 
一、認定犯罪事實所憑之證據及理由：
（一）上開犯罪事實，業據被告王建皓分別於警詢、偵查、本院
      訊問程序、準備程序及審理程序中坦承認罪（見110年度
      偵字第563號卷【下稱563號偵卷】卷一第20至22頁、第12
      2至123頁、卷二第55至56頁，本院109年度聲羈字第268號
      卷【下稱268號聲羈卷】第13至20頁，本院110年度訴字第
      478號卷【下稱本院卷】第187至207頁、第428至429頁、
      第442至446頁），核與證人即告訴人李育榮、柳英澤、李
      昱煌、李昱葦、游文勛，證人即被害人賴志勇，證人即少
      年羅○則、溫○辰，證人彭康誠、魏宏羽分別於警詢、偵查
      中之證述，以及同案被告王鈺霖、盧威帆、陳冠榮、戴己
      博、徐源鈞分別於警詢、偵查中之陳述均大致相符（見56
      3號偵卷卷一第24至25頁、第27至29頁、第31至32頁、第3
      4至36頁、第38至39頁、第40至41頁、第42至44頁、第46
      至47頁、第48至50頁、第50至52頁、第53至54頁、第55頁
      、第53至57頁、第58至59頁、第60頁、卷二第19至21頁、
      第23至26頁、第29至32頁、第35至38頁、第41至43頁、第
      45至47頁、第52至54頁、第58至59頁、第60至61頁、第63
      至64頁、第65至66頁、第67至68頁、第69頁、第70至71頁
      、第72至73頁），並有告訴人游文勛天主教仁慈醫療財團
      法人仁慈醫院診斷證明書1份、現場勘察報告1份（含採證
      同意書1份、勘驗照片44張）、行駛路線圖1份（含監視器
      錄影紀錄翻拍照片17張）、同案被告王鈺霖與同案被告盧
      威帆之MESSENGER通訊軟體紀錄翻拍照片11張、車號查詢
      汽車車籍列印資料2份、新竹縣警察局新湖分局扣押筆錄
      、扣押物品目錄表（王建皓）1份、新竹縣政府警察局新
      湖分局扣押筆錄、扣押物品目錄表（王鈺霖）1份、扣案
      槍彈照片7張、扣案鐵棍照片1張、蒐證照片14張、內政部
      警政署刑事警察局110年4月23日刑鑑字第1100000683號鑑
      定書1份、扣案槍彈照片1張、新竹縣政府警察局現場勘察
      報告1份等件在卷可佐（見110年度偵字第3540號卷【下稱
      3540號偵卷】第85頁，110年度偵字第2026號卷【下稱202
      6號偵卷】第26至38頁，563號偵卷卷一第61至63頁、第64
      至66頁、第68至69頁、第82頁、第84至87頁、第153至158
      頁、第161至170頁、第171至175頁、卷二第99至100頁、
      第107頁、第108頁），且有鐵棍1支（110年度院保字第44
      9號）、非制式手槍（槍枝管制編號1103019870號，含彈
      匣1個）1支、彈匣1個（110年度院黃字第81號）、制式子
      彈1顆、非制式子彈1顆（110年度院黃字第84號）、現場
      彈頭1顆等物扣案可證（見本院卷第65頁、第71頁、第77
      頁、563號偵卷一第154頁背面）。
（二）至扣案之非制式手槍1支（槍枝管制編號1103019870號，
      含彈匣1個）1支、彈匣1個，經送鑑定結果略以：1.送鑑
      手槍1枝(槍枝管制編號1103019870號，不含彈匣），認係
      非制式手槍，由仿手槍外型製造之槍枝，組裝已貫通之金
      屬槍管而成，擊發功能正常，可供擊發適用子彈使用，認
      具殺傷力；2.送鑑彈匣2個，認均係金屬彈匣。扣案之制
      式子彈1顆、非制式子彈1顆，經送鑑定結果則以：1.子彈
      1顆，研判係口徑9x19mm制式子彈，經試射，可擊發，認
      具殺傷；2.子彈1顆，認係非制式子彈，由口徑9mm制式彈
      殼組合直徑約8.9mm金屬彈頭而成，經試射，可擊發，認
      具殺傷力，此有內政部警政署刑事警察局110年5月5日刑
      鑑字第1100000682號鑑定書1份在卷可按（見563號偵卷卷
      二第96至97頁）。足見上開非制式手槍1支、制式子彈1顆
      、非制式子彈1顆，均具有殺傷力至明。
（三）綜上，被告上揭具任意性之自白，核與上揭證據資料相符
      ，可以採信。總此，本件事證均已臻明確，被告所涉犯行
      均堪以肯認，均應予依法論科。
二、論罪科刑：
（一）未經許可寄藏或持有手槍及子彈，其寄藏或持有之繼續，
      為行為之繼續，亦即一經寄藏或持有手槍、子彈，罪已成
      立，但其完結須繼續至行為終了時為止，為實質上一罪。
      被告王建皓自105年1月12日後某日起至109年12月27日本
      案發生後遭查獲時止，未經許可持有本案槍彈，為繼續犯
      ；而被告為警查獲前，槍砲彈藥刀械管制條例第7條雖於1
      09年6月10日修正公布，於同年月12日0時起施行，然被告
      之犯罪行為完結既繼續至持有行為終了時為止，從而被告
      所為自應依其查獲時業已修正生效之槍砲彈藥刀械管制條
      例第7條第4項論處，並非屬行為後法律變更之情形，自無
      新舊法比較之問題。又按非法持有、寄藏槍砲彈藥刀械等
      違禁物，所侵害者為社會法益，如所持有、寄藏客體之種
      類相同（如同為手槍，或同為子彈者），縱令同種類之客
      體有數個（如數枝手槍、數顆子彈），仍為單純一罪，不
      發生想像競合犯之問題；若同時持有、寄藏二不相同種類
      之客體（如同時持有手槍及子彈），則為一行為觸犯數罪
      名之想像上競合犯。　　　
（二）核被告就事實欄一所為，係犯槍砲彈藥刀械管制條例第7
      條第4項之非法持有非制式手槍罪及同條例第12條第4項之
      非法持有子彈罪。被告同時非法持有子彈3顆，為單純一
      罪。又被告係以一持有行為，同時觸犯非法持有非制式手
      槍罪、非法持有子彈罪之2罪名，為想像競合犯，應依刑
      法第55條之規定，從一重之非法持有非制式手槍罪處斷。
      又被告就事實欄二所為，係犯刑法第271條第2項、第1項
      之殺人未遂罪、同法第150條第1項後段之在公共場所或公
      眾得出入之場所聚集3人以上，施強暴脅迫之下手實施罪
      、同法第304條第1項之強制罪、同法第354條之毀損罪。
      被告雖僅有一開槍行為，然當時車內乘坐有告訴人李育榮
      、李昱煌、證人柳英澤等人，是被告係以一開槍行為，對
      數告訴人之生命法益造成危害，成立同種想像競合犯。又
      被告以一行為同時觸犯上開殺人未遂罪、在公眾場所聚集
      3人以上施強暴脅迫之下手實施罪、強制罪、毀損罪，為
      想像競合犯，應從一重論以刑法第271條第2項、第1項之
      殺人未遂罪。被告先後所犯上揭2罪間，犯意各別，行為
      互殊，應予分論併罰。又被告就事實欄二所為，已著手於
      犯罪行為之實行而不遂，為未遂犯，應依刑法第25條第2
      項之規定，減輕其刑。
（三）被告前因違反毒品危害防制條例案件，分別經台灣士林地
      方法院定應執行有期徒刑8月、4月、4年、4月確定，經接
      續執行後，於105年1月12日假釋出監，所餘刑期付保護管
      束，保護管束期間於105年11月4日期滿，假釋未經撤銷，
      視為已執行完畢等節，有臺灣高等法院被告前案紀錄表1
      份在卷可稽，然檢察官就司法院釋字第775號解釋文所明
      示，關於累犯者有其特別惡性及對刑罰反應力薄弱而加重
      最低本刑部分，並未具體指出證明方法，故此部分列為刑
      法第57條第5款所定「犯罪行為人之品行」進行審酌，而
      無刑法第47條累犯加重規定之適用（最高法院110年度台
      上大字第5660號裁定意旨參照）。
（四）按犯罪之情狀顯可憫恕，認科以最低刑度仍嫌過重者，得
      酌量減輕其刑，刑法第59條定有明文，所謂顯可憫恕，係
      指被告之犯行有情輕法重之情，客觀上足以引起一般人同
      情，處以法定最低刑度仍失之過苛，尚堪憫恕之情形而言
      ；倘依其情狀處以有期徒刑，即足以懲儆，並可達防衛社
      會之目的者，自非不可依客觀之犯行與主觀之惡性二者加
      以考量其情狀，是否有可資憫恕之處，適用刑法第59條之
      規定酌量減輕其刑，期使個案裁判之量刑，能斟酌至當，
      符合比例原則。查被告為事實欄二之殺人未遂犯行之際，
      係因一時血氣方剛、輕估後果以致觸蹈法網，然於本院審
      判程序坦承犯行，犯後態度尚可，且與告訴人李育榮、李
      昱煌當庭達成和解，告訴人亦表示同意給予被告從輕量刑
      機會，有本院110年度附民字第663號和解筆錄及111年4月
      26日審判筆錄1份附卷可按（見本院卷第428至429頁、第4
      55至456頁），本院認被告就殺人未遂犯行部分，縱科處
      最輕法定本刑，猶嫌過重，難謂符合罪刑相當性及比例原
      則，實屬情輕法重，在客觀上足以引起一般之同情，顯有
      情堪憫恕之處，爰依刑法第59條之規定，減輕其刑。
（五）爰審酌被告有前述之刑事案件紀錄，其素行非佳，且明知
      未經許可不得持有具殺傷力之槍彈，竟持有本案槍彈時間
      達數年之久，又僅因細故，不思以理性方法解決，竟與同
      案被告王鈺霖等人，糾眾同在公共場所為上開強暴犯行，
      且基於不確定之殺人故意，持槍射擊告訴人李育榮、李昱
      煌等乘坐之車輛，所為顯然已屬危害社會治安重大之案件
      ，所為顯應予以非難，幸告訴人李育榮、李昱煌等未因此
      有生命、身體之實質傷亡，又念及被告犯後終能全部坦認
      犯行，且與告訴人李育榮、李昱煌成立和解，並經告訴人
      李育榮、李昱煌表示願意給予從輕量刑之機會，堪認並非
      全然無悔意；兼衡被告自述國小畢業之智識程度、目前從
      事消防配管工作，月薪約新臺幣3、4萬元、已婚、育有1
      名8個月大子女、與母親、哥哥、妻子及小孩同住，經濟
      狀況不佳，被告及其哥哥之收入為家中經濟支柱（見本院
      卷第443頁、第461至463頁），暨本案之行為動機、犯罪
      情節、態樣、手段、造成之危害等一切情狀，量處如主文
      所示之刑，並諭知罰金如易服勞役之折算標準及定其應執
      行之刑。
三、沒收部分之說明：
    具有殺傷力之非制式手槍1枝（含彈匣1個，槍枝管制編號：
    1103019870號）及彈匣1個，均屬違禁物，不問屬於犯罪行
    為人與否，均應依刑法第38條第1項規定宣告沒收之。至扣
    案之彈頭1個，則係已經擊發後所遺留於現場之彈頭，業失
    其原有之效能，已不具違禁物性質，爰不予宣告沒收。另扣
    案之制式子彈1顆、非制式子彈1顆，均經鑑定試射擊發完畢
    ，已失其原有子彈之結構及效能，不再具有殺傷力，均非屬
    違禁物，亦不為沒收之宣告。又有關被告持以犯殺人未遂所
    使用之上開非制式手槍1枝，業於被告所犯非法持有槍枝部
    分，依刑法第38條第1項之違禁物之規定，為沒收之宣告，
    針對同一物品核無再依刑法第38條第2項之規定，於殺人未
    遂部分重複為沒收宣告之必要，併此敘明。　　　
據上論斷，應依刑事訴訟法第299條第1項前段，判決如主文。
本案經檢察官廖啟村提起公訴，檢察官葉益發到庭執行職務。　
中　　華　　民　　國　　111 　年　　5 　　月　　31　　日
                  刑事第七庭    審判長法　官  馮俊郎
                                      法  官  王子謙
                                      法  官  王榮賓
以上正本證明與原本無異。
如不服本判決應於收受送達後20日內向本院提出上訴書狀，並應
敘述具體理由；其未敘述上訴理由者，應於上訴期間屆滿後20日
內向本院補提理由書（均須按他造當事人之人數附繕本）「切勿
逕送上級法院」。告訴人或被害人如對於本判決不服者，應具備
理由請求檢察官上訴，其上訴期間之計算係以檢察官收受判決正
本之日期為準。
中　　華　　民　　國　　111 　年　　5 　　月　　31　　日
                                      書記官  蘇鈺婷

附錄本案論罪科刑法條全文：
槍砲彈藥刀械管制條例第7條
未經許可，製造、販賣或運輸制式或非制式火砲、肩射武器、機
關槍、衝鋒槍、卡柄槍、自動步槍、普通步槍、馬槍、手槍或各
類砲彈、炸彈、爆裂物者，處無期徒刑或七年以上有期徒刑，併
科新臺幣三千萬元以下罰金。
未經許可，轉讓、出租或出借前項所列槍砲、彈藥者，處無期徒
刑或五年以上有期徒刑，併科新臺幣一千萬元以下罰金。
意圖供自己或他人犯罪之用，而犯前二項之罪者，處死刑或無期
徒刑；處徒刑者，併科新臺幣五千萬元以下罰金。
未經許可，持有、寄藏或意圖販賣而陳列第一項所列槍砲、彈藥
者，處五年以上有期徒刑，併科新臺幣一千萬元以下罰金。
意圖供自己或他人犯罪之用，以強盜、搶奪、竊盜或其他非法方
法，持有依法執行公務之人所持有之第一項所列槍砲、彈藥者，
得加重其刑至二分之一。
第一項至第三項之未遂犯罰之。

槍砲彈藥刀械管制條例第12條
未經許可，製造、販賣或運輸子彈者，處一年以上七年以下有期
徒刑，併科新台幣五百萬元以下罰金。
未經許可，轉讓、出租或出借子彈者，處六月以上五年以下有期
徒刑，併科新台幣三百萬元以下罰金。
意圖供自己或他人犯罪之用，而犯前二項之罪者，處三年以上十
年以下有期徒刑，併科新台幣七百萬元以下罰金。
未經許可，持有、寄藏或意圖販賣而陳列子彈者，處五年以下有
期徒刑，併科新台幣三百萬元以下罰金。
第一項至第三項之未遂犯罰之。

刑法第271條
殺人者，處死刑、無期徒刑或十年以上有期徒刑。
前項之未遂犯罰之。
預備犯第一項之罪者，處二年以下有期徒刑。